---
title: "todos"
author: "Henrique de Assunção"
date: "25/02/2020"
output: 
  html_document
---

```{r setup, include=FALSE}
knitr::opts_chunk$set(echo = TRUE)
```

```{r css, results="asis", echo = FALSE}
cat('
<style type="text/css">
           body {          
           max-width:100%;
           padding:0;
           }
</style>
')
```

# Todos pela Educação

O Todos Pela Educação é uma organização da sociedade civil, sem fins lucrativos, plural, suprapartidária e independente - não recebe recursos públicos. Fundado em 6 de setembro de 2006 no Museu do Ipiranga, em São Paulo, um dia antes de comemorarmos a Independência do Brasil e no mesmo local de sua proclamação. Foi lá que apresentamos nosso marco histórico: a carta Compromisso Todos Pela Educação. Porque um País independente se constrói com Educação de qualidade para todos.

Focamos em contribuir para melhorar a Educação Básica no Brasil. Para tanto, além de avaliar criticamente as ações dos governos e legisladores para a área, procuramos promover a mobilização de atores-chave do cenário nacional pela Educação, monitoramos continuamente os indicadores e as políticas educacionais e produzimos conhecimento que possa apoiar a tomada de decisão das diferentes esferas do poder público que impactam os rumos da Educação.

Para mais informações acesse o site do [Todos pela Educação](https://www.todospelaeducacao.org.br/).
