---
title: "Tutorial"
author: "Henrique de Assunção"
date: "25/02/2020"
output: html_document
---

```{r setup, include=FALSE}
knitr::opts_chunk$set(echo = TRUE)
library(simulador.fundeb)
library(tidyverse)
```

```{r css, results="asis", echo = FALSE}
cat('
<style type="text/css">
           body {          
           max-width:100%;
           padding:0;
           }
</style>
')
```

# Tutorial

## Modelos

O _dashboard_ disponibiliza 3 modelos para realizar simulações, tanto em um único período como em vários períodos.

1. Modelo FUNDEB, modelo atualmente utilizado no financiamento da educação pelo FUNDEB em que os fundos estaduais são complementados pela União de modo a diminuir as desigualdades de valor aluno ano;
2. Modelo VAT, modelo alternativo que complementa os recursos totais da educação em estados e municípios, individualmente, de modo a reduzir a desigualdade do valor aluno ano entre os entes;
3. Modelo Híbrido, modelo que combina os modelo VAT e FUNDEB.

## Tabelas de _Inputs_

As tabelas utilizadas como _input_ devem seguir a seguinte especificação:

```{r alunos, echo = FALSE}
knitr::kable(head(alunos_teste, 8),
             caption = "Exemplo de tabela de alunos, 8 primeiras linhas") %>%
  kableExtra::kable_styling(bootstrap_options = c("striped", "hover"), full_width = F) 
```

```{r etapa, echo = FALSE}
knitr::kable(simulador.fundeb::ponderador_alunos[1:8,], 
             caption = "Exemplo de pesos das etapas, 8 primeiras linhas") %>%
  kableExtra::kable_styling(bootstrap_options = c("striped", "hover"), full_width = F)
```

```{r financas, echo = FALSE}
knitr::kable(financas_teste,
             caption = "Exemplo de tabela de financas")%>%
  kableExtra::kable_styling(bootstrap_options = c("striped", "hover"), full_width = F) 

```

```{r socioeco, echo = FALSE}
knitr::kable(socioeco_teste,
             caption = "Exemplo de tabela de dados socioeconômicos") %>%
  kableExtra::kable_styling(bootstrap_options = c("striped", "hover"), full_width = F) 

```

## Opções

Todos os modelos apresentam opções parâmetros customizáveis que permitem ao usuário flexibilidade na análise do financiamento. Certos parâmetros são comuns a todas as funções enquanto outros são específicos. Todas as funções apresentam os seguintes parâmetros:

* **auxilio_federal**: percentual do fundo (somatório dos fundos estaduais) que a União complementará;
* **equalizacao_socio**: parâmetro lógico que controla se a equalização do fundo considerara o vetor de alunos ponderados por etapa ou de alunos ponderados por etapa e informações socioeconomicas;
* **distribuicao_fundo_estadual_socio**: parâmetro logico que controla se a distribuicao do fundo estadual considerara o vetor de alunos ponderados por etapa ou de alunos ponderados por etapa e informações socioeconomicas;
* **min_social**: peso mínimo dado a informação socioeconômica;
* **max_social**: peso máximo dado a informação socioeconômica;
* **min_financas**: peso mínimo dado a informação de finanças;
* **max_financas**: peso máximo dado a informação de finanças.