---
title: "Tutorial"
author: "Henrique de Assunção"
date: "25/02/2020"
output: html_document
---

```{r setup, include=FALSE}
knitr::opts_chunk$set(echo = TRUE)
knitr::opts_chunk$set(warning = FALSE)
library(simulador.fundeb)
library(tidyverse)
```

```{r css, results="asis", echo = FALSE}
cat('
<style type="text/css">
           body {          
           max-width:100%;
           padding:0;
           }
</style>
')
```

# Tutorial

## Modelos

O _dashboard_ disponibiliza 3 modelos para realizar simulações, tanto em um único período como em vários períodos. 

1. Modelo FUNDEB, modelo atualmente utilizado no financiamento da educação pelo FUNDEB em que os fundos estaduais são complementados pela União de modo a diminuir as desigualdades de valor aluno ano;
2. Modelo VAT, modelo alternativo que complementa os recursos totais da educação em estados e municípios, individualmente, de modo a reduzir a desigualdade do valor aluno ano entre os entes;
3. Modelo Híbrido, modelo que combina os modelo VAT e FUNDEB.

## Tabelas de _Inputs_

O usuário pode inserir tabelas com dados de alunos, peso de alunos por etapa de ensino, informações socioeconômicas e informações financeiras, ou utilizar os dados para o ano de 2015 providos pelo Todos pela Educação. Caso não se coloque nenhuma tabela, a simulação será feita com os dados de 2015. As tabelas utilizadas como _input_ devem seguir a seguinte especificação:

> **_Aviso:_**  É importante que as tabelas sejam disponibilizadas em formato CSV padrão brasileiro (colunas separadas por ";", no R esse formato é chamado de csv2).

```{r alunos, echo = FALSE}
knitr::kable(head(alunos_teste, 8), format = "html",
             caption = "Exemplo de tabela de alunos, 8 primeiras linhas") %>%
  kableExtra::kable_styling(bootstrap_options = c("striped", "hover"), full_width = F) 
```

```{r etapa, echo = FALSE}
knitr::kable(simulador.fundeb::ponderador_alunos[1:8,], format = "html",
             caption = "Exemplo de pesos das etapas, 8 primeiras linhas") %>%
  kableExtra::kable_styling(bootstrap_options = c("striped", "hover"), full_width = F)
```

```{r financas, echo = FALSE}
knitr::kable(financas_teste,format = "html",
             caption = "Exemplo de tabela de financas")%>%
  kableExtra::kable_styling(bootstrap_options = c("striped", "hover"), full_width = F) 

```

```{r socioeco, echo = FALSE}
knitr::kable(socioeco_teste,format = "html",
             caption = "Exemplo de tabela de dados socioeconômicos") %>%
  kableExtra::kable_styling(bootstrap_options = c("striped", "hover"), full_width = F) 

```

## Opções

Todos os modelos apresentam opções parâmetros customizáveis que permitem ao usuário flexibilidade na análise do financiamento. Certos parâmetros são comuns a todas as funções enquanto outros são específicos. Todas as funções apresentam os seguintes parâmetros:

* **complem_uniao**: percentual do fundo (somatório dos fundos estaduais) que a União complementará;
,* **complem_uniao_vat**: percentual do fundo (somatório dos fundos estaduais) que a União complementará na segunda etapa de complementação do modelo VAT;
* **crescimento_economico**: vetor númerico de crescimento econômico, especificamente do FUNDEB e das demais receitas. O primeiro valor representa a taxa de crescimento do primeiro ano em relação aos dados de finanças colocados como _input_, o segundo valor representa a taxa de crescimento em relação aos valores de finanças do primeiro ano, e assim sucessivamente;
* **crescimento_demografico**: vetor numérico de crescimento demográfico para alunos.
* **equalizacao_socio**: parâmetro lógico que controla se a equalização do fundo considerara o vetor de alunos ponderados por etapa ou de alunos ponderados por etapa e informações socioeconomicas;
* **fatores_intra_equidade**: parâmetro logico que controla se a distribuicao do fundo estadual considerara o vetor de alunos ponderados por etapa ou de alunos ponderados por etapa e informações socioeconomicas;
* **min_social**: peso mínimo dado a informação socioeconômica;
* **max_social**: peso máximo dado a informação socioeconômica;
* **min_disp_fiscal**: peso mínimo dado a informação de finanças;
* **max_disp_fiscal**: peso máximo dado a informação de finanças.

> **_Aviso:_**  É importante que as variáveis **complem_uniao**, **complem_uniao_vat**, **crescimento_economico** e **crescimento_demografico** possua o mesmo tamanho.
