---
title: "Tutorial"
author: "Henrique de Assunção"
date: "25/02/2020"
output: html_document
---

```{r setup, include=FALSE}
knitr::opts_chunk$set(echo = TRUE)
knitr::opts_chunk$set(warning = FALSE)
library(simulador.fundeb)
library(tidyverse)
```

```{r css, results="asis", echo = FALSE}
cat('
<style type="text/css">
           body {          
           max-width:100%;
           padding:0;
           }
</style>
')
```

# Tutorial

## Modelos

O _dashboard_ disponibiliza 3 modelos para realizar simulações, tanto em um único período como em vários períodos. A _comparação_ permite comparar dois modelos no tempo. Os modelos disponíveis são:

1. Modelo FUNDEB, modelo atualmente utilizado no financiamento da educação pelo FUNDEB em que os fundos estaduais são complementados pela União de modo a diminuir as desigualdades de valor aluno ano;
2. Modelo VAAT, modelo alternativo que complementa os recursos totais da educação em estados e municípios, individualmente, de modo a reduzir a desigualdade do valor aluno ano entre os entes;
3. Modelo Híbrido, modelo que combina os modelo VAT e FUNDEB.

## Tabelas de _Inputs_

O usuário pode inserir tabelas com dados de alunos, peso de alunos por etapa de ensino, informações socioeconômicas e informações financeiras, ou utilizar os dados para o ano de 2015 providos pelo Todos pela Educação. Caso não se coloque nenhuma tabela, a simulação será feita com os dados de 2015. As tabelas utilizadas como _input_ devem seguir a seguinte especificação:

> **_Aviso:_**  É importante que as tabelas sejam disponibilizadas em formato CSV padrão brasileiro (colunas separadas por ";", no R esse formato é chamado de csv2).

```{r alunos, echo = FALSE}
knitr::kable(head(alunos_teste, 8), format = "html",
             caption = "Exemplo de tabela de alunos, 8 primeiras linhas") %>%
  kableExtra::kable_styling(bootstrap_options = c("striped", "hover"), full_width = F) 
```

```{r etapa, echo = FALSE}
knitr::kable(simulador.fundeb::ponderador_alunos[1:8,], format = "html",
             caption = "Exemplo de pesos das etapas, 8 primeiras linhas") %>%
  kableExtra::kable_styling(bootstrap_options = c("striped", "hover"), full_width = F)
```

```{r financas, echo = FALSE}
knitr::kable(financas_teste,format = "html",
             caption = "Exemplo de tabela de financas")%>%
  kableExtra::kable_styling(bootstrap_options = c("striped", "hover"), full_width = F) 

```

```{r socioeco, echo = FALSE}
knitr::kable(socioeco_teste,format = "html",
             caption = "Exemplo de tabela de dados socioeconômicos") %>%
  kableExtra::kable_styling(bootstrap_options = c("striped", "hover"), full_width = F) 

```

## Opções

Todos os modelos apresentam opções parâmetros customizáveis que permitem ao usuário flexibilidade na análise do financiamento. Certos parâmetros são comuns a todas as funções enquanto outros são específicos. 

> **_Aviso:_**  É importante que as variáveis colocadas como vetores pelo usuário tenham o mesmo tamanho.
